【裁判字號】    98,勞簡上,75
【裁判日期】    991117
【裁判案由】    給付薪資等
【裁判全文】
臺灣臺北地方法院民事判決            98年度勞簡上字第75號
上  訴  人  丙○○
訴訟代理人  陳正旻律師
被  上訴人  有根實業有限公司
法定代理人  乙○○
訴訟代理人  甲○○
上列當事人間請求給付薪資等事件，上訴人對於本院臺北簡易庭
98年度北勞簡字第169號第一審判決提起上訴，本院於民國99年1
0月27日言詞辯論終結，判決如下：
    主  文
上訴駁回。
第二審訴訟費用由上訴人負擔。
    事實及理由
一、上訴人起訴主張：其自民國95年6月起受僱於被上訴人，被
    上訴人係人力派遣公司，指派其至台北縣三重市新竹貨運公
    司、台北縣五股鄉○○路之祥億貨運公司，擔任裝卸貨物作
    業員工作，工作時間為下午5時至隔日上午8、9時，每月依
    派遣工作領取薪資；惟自98年1月25日起，被上訴人即未指
    派工作予上訴人，亦未給付薪資；嗣雖指派原告至新竹貨運
    台北縣三重營運所工作，然工作時間卻變更為下午6時至晚
    上11時，薪資亦減半，故為上訴人所不接受。惟被上訴人竟
    未經其同意，於98年2月9日將其退出勞保而違法解僱，爰依
    勞動基準法（下稱勞基法）第14條第1項第5款之規定，以本
    件起訴狀之送達作為對被上訴人終止勞動契約之意思表示，
    依同法第14條第4項之規定，被上訴人應給付資遣費，上訴
    人終止勞動契約前之6個月之月平均工資為新台幣（下同）3
    萬6,687元，上訴人受僱期間有3年1個月，依勞工退休條例
    第12條之規定，被上訴人應給付資遣費5萬9,052元。又被上
    訴人積欠自98年1月25日起至98年6月30日止之薪資，共計19
    萬1,995元，合計被上訴人應給付25萬9, 510元等語，並聲
    明：被上訴人應給付上訴人25萬9,510元，及自起訴狀繕本
    送達之翌日起至清償日止，按週年利率5%計算之利息。並願
    供擔保，請准為假執行之宣告。
二、被上訴人則以：上訴人自95年6月起受僱後，先於95年1月12
    日不告而別，嗣於95年6月10日始回到被上訴人公司工作，
    另於96年7月31日再次不告而別，迨於96年11月28日再次至
    被上訴人公司工作，因其員工流動量大，極需人力，故容忍
    上訴人屢次不告而別而再予僱傭。迨至98年2月農曆年後，
    上訴人又再次不告而別，其除指示班長丁○○多方聯繫上訴
    人外，亦請其他工人至上訴人住處帶同上訴人前來工作，均
    無法聯繫上訴人，不得已始於98年2月9日將上訴人之勞保退
    保。上訴人曾98年2月、4月至被上訴人公司，但對於未受指
    派工作乙節，絕口不提，僅要求被上訴人開立非自願離職證
    明，惟上訴人係自行離職，被上訴人不願開立，上訴人即揚
    言將提告，上訴人既係曠職未上班，即不得請求薪資及資遣
    費等語，資為抗辯。
三、原審為上訴人敗訴之判決，上訴人提起上訴，聲明為：(一)原
    判決廢棄。(二)被上訴人應給付上訴人25萬9,510元，及自起
    訴狀繕本送達之翌日起至清償日止，按週年利率5%計算之利
    息。被上訴人則答辯聲明：上訴駁回。
四、上訴人主張其原受僱於被上訴人，受被上訴人指派擔任裝卸
    貨物作業員，依派遣之工作領取薪資，最後受被上訴人指派
    工作至98年1月25日農曆年前等情，為被上訴人所不爭執，
    自堪信為真正。上訴人復主張被上訴人無故未指派工作，復
    擅自將其勞保退保，爰依勞基法第14條第1項第5款規定終止
    兩造間勞動契約關係，請求被上訴人給付積欠之薪資及資遣
    費等語；被上訴人則以前揭情詞置辯，茲本件應審究之爭點
    為：被上訴人是否無故未派遣上訴人工作而未給付上訴人薪
    資？
  (一)查上訴人係受被上訴人派遣指示而至客戶公司擔任裝卸貨物
    之作業員，被上訴人平日係以電話聯繫上訴人派遣工作等情
    ，為上訴人所不爭執，惟質之上訴人在祥億貨運公司工作期
    間負責排班之班長即證人丁○○於原審證稱：上訴人過完年
    都沒去上班。過年前宣佈排休、輪班、每人隔天排班，因為
    貨量減少故工作量減少，過年前伊有跟上訴人說開工要來，
    並宣布客戶給我們多少工作量來排班，上訴人開工就沒有來
    ，過完年只有上訴人沒有來，公司為上訴人辦離職前，上訴
    人都沒有來找伊，上訴人去祥億貨運公司找別人，跟伊碰面
    沒打招呼，也未詢問工作之事，伊印象中，上訴人在辦離職
    後1、2月才去祥億貨運公司，之前上訴人都沒去該公司，祥
    億貨運公司之老闆也沒有跟伊提上訴人的事等語(見原審98
    年8月28日言詞辯論筆錄)；於本院準備程序亦結證稱：伊對
    派遣在祥億貨運公司的員工宣布，過年後祥億貨運公司不用
    那麼多派遣工，要分批輪流來，伊有叫派遣工說過年開工第
    1 天要來領開工的紅包，之後因為每個貨運行過完年貨會比
    較少，要到農曆15日以後才會恢復，派遣工過年後要輪流來
    上工，但開工第1天會要員工回來領開工紅包，開工第一天
    伊就請陳進財載上訴人去新竹貨運公司，因為新竹貨運公司
    那邊缺工，可是陳進財告訴伊找不到上訴人，伊自己有打電
    話給上訴人，但是也聯絡不上等語（見99年2月23日準備程
    序筆錄）；證人陳進財於本院準備程序中亦結證稱：過年後
    丁○○打電話給伊，要伊去載上訴人一起上班，伊到上訴人
    住處附近，打電話給上訴人沒有接，所以接不到上訴人，丁
    ○○就叫伊回去上班等語（見99年2月23日準備程序筆錄）
    ；而祥億貨運公司之員工即證人吳延全於原審亦結證稱：伊
    最後看到上訴人是在過年後，有一段時間沒看到上訴人在公
    司工作，多久伊忘記，班長丁○○有一直催上訴人，但伊聽
    班長說一直沒上訴人的消息，因為上訴人的工作影響到伊工
    作，因為上訴人也有做早班工作，晚班沒看到上訴人上班，
    心裡很急怕上訴人早班也沒來等語（見原審98年9月15日言
    詞辯論筆錄），則被上訴人抗辯：農曆年間因貨運量少，事
    先告知上訴人農曆年後按貨運量排班，上訴人於農曆年後未
    到公司，經多方聯繫不到後，始未再指派上訴人工作等語，
    應屬實在。
  (二)查上訴人曾於95年1月12日受僱於被上訴人，嗣無故離職後
    ，於95年6月10日再次受僱於被上訴人，上訴人於96年7月31
    日，又無故離職，迄至96年11月28日始再次受僱於被上訴人
    等情，有被上訴人提出上訴人歷次重新任職被上訴人公司時
    所簽署之基本人事資料、面談資料表、勞健保切結書、員工
    注意事項附卷可稽，顯然上訴人於受僱於被上訴人期間曾有
    數次無故離職之情形。參以上訴人於98年2月農曆年後曾至
    祥億貨運公司，惟對於何以未聯繫派遣其上工，從未對班長
    丁○○表示異詞，為上訴人所不否認，益證上訴人對於被上
    訴人無法聯繫其上工之原委，應已知悉。被上訴人既因上訴
    人受僱期間屢有無故離職之前例，且派工電話始終無法聯繫
    上訴人，委請員工陳進財赴上訴人住處亦無法聯繫上訴人，
    故而未派遣工作予上訴人，自難認其未盡通知派工之義務，
    上訴人主張被上訴人無故不派遣工作云云，顯非可採。
五、綜上所述，依兩造間勞動契約之約定，上訴人係因被上訴人
    派遣工作而領取薪資，而上訴人於98年農曆年假後未報到開
    工，被上訴人復無法聯繫上訴人而未派遣工作，則上訴人主
    張被上訴人應給付薪資，即非可採，上訴人據此主張終止兩
    造間勞動契約，亦非有據。從而，上訴人依兩造間勞動契約
    及勞基法第14條第4項之規定，請求被上訴人給付薪資及資
    遣費共25萬9,510元，及自起訴狀繕本送達之翌日起至清償
    日止，按週年利率5%計算之利息，為無理由，應予駁回。原
    審為上訴人敗訴之判決，並無不合。上訴意旨指摘原判決不
    當，求予廢棄改判，為無理由，應予駁回。
六、本件事證已臻明確，兩造其餘攻擊防禦方法及其他所為之舉
    證，經審酌後認對於本件判斷不生影響，爰不一一論述，併
    此敘明。
七、據上論結，本件上訴為無理由，依民事訴訟法第436條之1第
    3 項、第449條第1項、第78條，判決如主文。
中    華    民    國    99    年    11    月    17    日
                     勞工法庭    審判長法  官  郭美杏
                                       法  官  陳怡雯
                                       法  官  賴惠慈
以上正本係照原本作成。
本判決不得上訴。
中    華    民    國    99    年    11    月    17    日
                                       書記官  廖素芳

司法院資訊處製作；財團法人民間司法改革基金會備份。
